臺灣桃園地方法院民事裁定
110年度亡字第102號
聲  請  人  馬招妹  

相  對  人  馬淑娟    失蹤前最後住所：桃園市八德區興豐路

上列當事人間請求宣告死亡事件，本院裁定如下：
    主      文
宣告相對人即失蹤人馬淑娟（女，民國00年0月0日生，身分證統
一編號：Z000000000號，失蹤前籍設：桃園市○○區○○路000巷0號
）於民國101年6月14日下午12時死亡。
聲請程序費用由相對人遺產負擔。
    理      由
一、按失蹤人失蹤滿七年後，法院得因利害關係人或檢察官之聲
    請，為死亡之宣告。失蹤人為八十歲以上者，得於失蹤滿三
    年後，為死亡之宣告，民法第8條第1項、第2項分別定有明
    文。又宣告死亡之裁定應確定死亡之時；受死亡宣告者，以
    判決內所確定死亡之時，推定其為死亡；前項死亡之時，應
    為前條各項所定期間最後日終止之時，但有反證者，不在此
    限，家事事件法第159條第1項、民法第9條第1項、第2項分
    別明文規定。
二、聲請意旨略以：聲請人為相對人即失蹤人馬淑娟之姑媽，本
    件相對人係民國00年0月0日生，現年44歲，原設籍桃園市○○
    區○○街000巷00號，相對人曾多次離家未歸經聲請人等通報
    失蹤尋獲後又再次離家，嗣於94年6月14日離家後即未歸返
    ，生死不明迄今已逾16年，前經聲請本院准以110年度亡字
    第102號公示催告，並刊登新聞紙在案，現申報期間屆滿，
    未據失蹤人陳報其生存、或知失蹤人生死者陳報其所知。為
    此，爰依法聲請准予宣告相對人死亡等語。
三、經查，聲請人主張上揭事實，業據提出戶籍謄本及受(處)理
    案件證明單等件為證，又經本院依職權調取相對人之勞保投
    保紀錄及103年至109年之稅務電子閘門財產所得調件明細表
    ，均查無任何相對人近年之投保紀錄；另本院查詢其入出境
    資料，亦査無相對人之入出境資料又觀諸桃園市政府警察局
    八德分局110年12月2日德警分防字第1100041025號函暨所附
    之失蹤人口系統個別査詢資料報表可知相對人最後失蹤期日
    為94年6月14日，並於95年1月16日經台中地檢署通緝並依職
    權撤銷協尋，是聲請人主張失蹤人馬淑娟自94年6月14日離
    家後多年音訊全無，自堪信為真實。從而，相對人失蹤迄今
    既已逾7年，聲請人聲請對相對人為死亡宣告，於法有據，
    應予准許。
四、按宣告死亡之裁定應確定死亡之時。受死亡宣告者，以判決
    內所確定死亡之時，推定其為死亡。前項死亡之時，應為前
    條各項所定期間最後日終止之時，但有反證者，不在此限。
    家事事件法第159條第1項、民法第9條分別定有明文。查，
    聲請人前經本院110年度亡字第102號裁定准許對相對人即失
    蹤人為公示催告，並於111年1月18日將本院公示催告裁定刊
    登新聞紙乙節，有該裁定及聲請人提出新聞紙乙份在卷可稽
    ，現申報期已屆滿，未據失蹤人陳報其生存或知其生死者陳
    報其所知，而聲請人為相對人之法定繼承人，乃利害關係人
    ，其於相對人失蹤滿7年後，聲請對之為死亡宣告，揆諸上
    揭規定，自屬有據。又本件相對人係於94年6月14日失蹤，
    計至101年6月14日屆滿7年，自應推定相對人於是日下午12
    時為死亡之時，准予依法宣告。
五、依家事事件法第154條第3項，裁定如主文。
中　　華　　民　　國　　111 　年　　9 　　月　　21　　日
                   家事法庭     法  官　謝伊婷
以上正本係照原本作成。
如對本裁定抗告須於裁定送達後10日內向本院提出抗告狀。
中　　華　　民　　國　　111 　年　　9 　　月　　22　　日
                                書記官　温菀淳